【裁判字號】    97,易,759
【裁判日期】    971027
【裁判案由】    竊盜
【裁判全文】
臺灣雲林地方法院刑事判決          97年度易字第758、759號
公  訴  人  臺灣雲林地方法院檢察署檢察官
被      告  甲○○
                    （另案於臺灣雲林看守所羈押中）
上列被告因竊盜案件，經檢察官提起公訴（97年度偵字第4479、
4531號），及追加起訴（97年度偵字第4756號），嗣因被告就被
訴事實為有罪之陳述，經本院裁定適用簡式審判程序審理，判決
如下：
    主  文
甲○○竊盜，累犯，處有期徒刑柒月；又竊盜，累犯，處有期徒
刑陸月；又竊盜，累犯，處有期徒刑陸月。應執行有期徒刑壹年
伍月。
    事  實
一、甲○○前因竊盜案件，經本院以92年度易字第79號及92年度
    簡字第162 號，分別判處有期徒刑1 年1 月及6 月確定，並
    經定應執行刑為有期徒刑1 年6 月確定；又因違反毒品危害
    防制條例案件，經本院以92年度訴字第541 號判處有期徒刑
    8 月確定，上開案件接續執行，於民國94年7 月22日假釋出
    監，甫於同年8 月15日假釋期滿未經撤銷，視為已執行完畢
    。詎其仍不知悔改，又先後為下列行為：
  (一)於97年7 月30日晚間8 時30分許，行經雲林縣土庫鎮○○路
    130 巷5 號前空地時，見黃秀禛所有由其母林素娥使用之車
    牌號碼KUD-986 號重型機車停放該處且鑰匙仍插在車上，竟
    意圖為自己不法之所有，徒手竊取該機車後逃逸，並以之作
    為代步工具。嗣於同日晚間10時30分許，騎乘該車搭載張春
    成，行經雲林縣土庫鎮新庄里118 號雜貨店前時，為新庄里
    巡守隊員張俊逞、陳俊霖發現可疑而上前詢問，甲○○因心
    虛乃將張春成留在現場，立即騎車逃逸，並將該棄置在上開
    竊車地點之空地附近，嗣經警循線查獲上情。
  (二)於同年8 月9 日下午1 時45分許，騎乘不知情之楊金源所有
    之車牌號碼LZH-325 號重型機車，行經雲林縣虎尾鎮北溪里
    北溪52之1 號黃張理之住宅前時，因缺錢花用，竟意圖為自
    己不法之所有，利用大門未上鎖之機會，侵入該住宅內（無
    故侵入住宅部分未據告訴），徒手竊取黃張理所有之花生米
    1 包（重約40公斤），得手後，放置在上開機車之腳踏板上
    正欲逃逸時，為黃張理發現並加以攔阻，惟甲○○仍順利逃
    離現場，並於同日下午2 時許，持該包花生米至雲林縣土庫
    鎮順天里100 號郭李美華所經營之學詩種子行，販售得款新
    臺幣800 元後花用殆盡。嗣經警調閱雲林縣虎尾鎮北溪里監
    視錄影器，始循線查獲上情。
  (三)於同年8 月15日上午11時許，騎乘前1 日所竊得之車牌號碼
    ZTZ- 865號輕型機車（此部分犯行業經本院以97年度易字第
    684 號審結），行經雲林縣土庫鎮後埔里雙人厝49號之1 乙
    ○住處後方倉庫時，見該倉庫大門未關，竟意圖為自己不法
    之所有，侵入該倉庫內（無故侵入建築物部分未據告訴），
    徒手竊取乙○所有之蒜頭3 包（重約120 台斤），得手後，
    放置於上開機車之腳踏板上，並載運至雲林縣虎尾鎮三合里
    舊部5-20號陳火曾所經營之蒜頭加工廠，欲變賣換現之際，
    為警在該蒜頭加工廠前發現甲○○所騎乘之機車係贓車，始
    循線查獲上情。
二、案經黃張理訴由雲林縣警察局虎尾分局報告臺灣雲林地方法
    院檢察署檢察官偵查起訴。
    理  由
一、按本件被告甲○○所犯係死刑、無期徒刑、最輕本刑為3 年
    以上有期徒刑以外之罪，其於準備程序就前揭被訴事實為有
    罪之陳述，經本院告知簡式審判程序之旨，並聽取其與公訴
    人之意見後，本院認無不得或不宜改依簡式審判程序進行之
    情事，依刑事訴訟法第273 條之1 第1 項規定，裁定本件進
    行簡式審判程序，合先敘明。
二、上揭犯罪事實，業據被告於警詢、偵訊及本院審理中均坦承
    不諱，並有下列證據足以佐證：
  (一)事實欄一之(一)部分核與被害人林素娥、證人張春成、張俊逞
    、陳俊霖於警詢中所述情節相符，並有贓物認領保管單、車
    籍查詢- 基本資料詳細畫面各1 紙、查獲照片2 張附卷可稽
    。
  (二)事實欄一之(二)部分核與告訴人黃張理、證人郭李美華、楊金
    源於警詢中所述情節相符，並有查獲照片及監視錄影器翻拍
    照片各2 張在卷可查。
  (三)事實欄一之(三)部分核與被害人乙○、證人陳火曾於警詢中所
    述情節相符，並有贓物認領保管單1紙 、查獲照片8 張存卷
    足憑。
    綜上足認，被告前揭自白核與事實相符，應堪採為被告有罪
    之證據，則被告上開3 次竊盜犯行，均堪以認定。
三、核被告先後3 次犯行，所為均係犯刑法第320 條第1 項竊盜
    罪。且被告上開3 次犯行，犯意各別，行為互殊，應予分論
    併罰。又被告前因竊盜案件，經本院以92年度易字第79號及
    92年度簡字第162 號，分別判處有期徒刑1 年1 月及6 月確
    定，並經定應執行刑為有期徒刑1 年6 月確定；又因違反毒
    品危害防制條例案件，經本院以92年度訴字第541 號判處有
    期徒刑8 月確定，上開案件接續執行，於94年7 月22日假釋
    出監，甫於同年8 月15日假釋期滿未經撤銷，視為已執行完
    畢，有臺灣高等法院被告全國前案紀錄表1 份在卷足按，其
    受有期徒刑之執行完畢後，5 年以內故意再犯本件均為有期
    徒刑以上之罪，均為累犯，應依刑法第47條第1 項規定各加
    重其刑。爰審酌被告前已有多次竊盜前科，入監服刑後，仍
    不思以合法途徑獲取財物，再犯本件竊取他人機車及侵入他
    人住家、倉庫內行竊等3 起案件，無視法紀，尊重他人財產
    權之觀念薄弱，惟念其犯後坦承犯行，態度尚佳等一切情狀
    ，分別量處如主文所示之刑，並定其應執行之刑。至公訴人
    聲請依竊盜犯贓物犯保安處分條例第3 條第1 項規定，對被
    告宣告付強制工作部分，因本院前已於97年度訴字第895 號
    被告被訴偽造文書等案件中，依上開規定宣告被告應於刑之
    執行前，令入勞動場所強制工作3 年，現尚未執行，有上開
    判決書1 份在卷可查，爰不為重覆宣告強制工作之諭知，附
    此敘明。
據上論斷，應依刑事訴訟法第273 條之1 第1 項、第284 條之1
、第299 條第1 項前段，刑法第320 條第1 項、第47條第1 項、
第51條第5 款，刑法施行法第1 條之1 第1 項、第2 項前段，判
決如主文。
本案經檢察官林豐正到庭執行職務。
中    華    民    國    97    年    10    月    27    日
                  刑事第一庭    法  官  王雅苑
以上正本證明與原本無異。
如不服本判決，應於判決收受後10日內，向本院提出上訴狀（須
附繕本）。
                                書記官  張簡純靜
中    華    民    國    97    年    10    月    27    日
附錄本案論罪科刑法條全文：
中華民國刑法第320 條第1 項
意圖為自己或第三人不法之所有，而竊取他人之動產者，為竊盜
罪，處5 年以下有期徒刑、拘役或5 百元以下罰金。


司法院資訊處製作；財團法人民間司法改革基金會備份。
